臺灣高等法院民事裁定　　　　　　　　　96年度家抗字第11號
再　抗告人　焦福純
代　理　人　趙培宏律師
　　　　　　薛雅之律師
上列再抗告人因與相對人吳青芬間子女監護權等事件，對於中華
民國95年2月8日本院所為裁定提起再抗告，茲裁定如下：
    主      文
再抗告駁回。
再抗告費用由再抗告人負擔。
    理      由
一、按抗告法院之裁定除以抗告不合法而駁回者外，對於抗告法
    院之裁定再為抗告，僅得以其適用法規顯有錯誤為理由，並
    經原法院之許可者為限。前項許可，以原裁定所涉及之法律
    見解具有原則上之重要性者為限。原裁定法院認為不應許可
    者，應以裁定駁回其抗告。 民事訴訟法第486條第1項、第4
    項，及同條第6項準用第436條之3第3項定有明文。又所謂適
    用法規顯有錯誤，係指裁判違背法規或現存判例解釋者，或
    法院所為之裁定，就其取捨證據所確定之事實適用法規顯有
    錯誤而言。至法院認定事實錯誤，或就當事人提出之事實或
    證據疏於調查或漏未斟酌，僅生調查證據是否妥適或裁定不
    備理由之問題，均與適用法規顯有錯誤有間（最高法院80年
    台上字第1326號、71年台再字第210號、63年台上字第880號
    判例意旨參照）。再所謂原則上之重要性，係指該再抗告事
    件所涉及之法律問題，意義重大而有加以闡釋之必要者而言
    。
二、本件再抗告人不服臺灣板橋地方法院95年度婚字第224號裁
    定，提起抗告，經本院以抗告無理由予以駁回，茲復對該裁
    定提起再抗告。再抗告意旨略以：相對人所提兩造子女焦俞
    瑄診斷證明書，以證焦俞瑄發育正常，然再抗告人近日與黃
    美涓醫師面談，經黃醫師確認焦俞瑄生長發育遲緩，並不正
    常，但發展尚稱正常，且據黃美涓表示，只要是四肢健全，
    不是腦性麻痺兒童，一般均可稱為「發展正常」，故焦俞瑄
    生長發育乃遲緩不正常，且有台北長庚醫院、台大醫院等五
    大醫療機構診斷證明，足證焦俞瑄生長發育遲緩、體重過輕
    ，並建議長期門診追蹤治療，顯見焦俞瑄於相對人及其家人
    長期照顧下，生長不正常，至今未受良好照顧及醫院治療，
    本院原裁定未酌定未成年子女權利義務行使及負擔，未詳細
    調查審酌民法第1055條之1第1款至第5款所定之一切情狀，
    遽為不利於再抗告人之裁定，適用法規顯有錯誤，所涉及之
    法律見解亦有原則上之重要性，爰提起再抗告云云。惟查，
    再抗告人所指上開事項，均係對於本院就事實認定所為職權
    行使有所爭執，並未具體指明本院所為上開裁定有何適用法
    規顯有錯誤之處，及所涉及何項法律見解具有原則上之重要
    性，揆諸上開說明，本件再抗告自難許可，應予駁回。
三、再抗告人另提出焦俞瑄於民國（下同 ）96年2月18日之家庭
    暴力事件驗傷診斷書、同年3月1日之台北縣政府警察局中和
    分局處理家庭暴力與兒少保護案件調查紀錄（通報）表，以
    證焦俞瑄遭受其外公施暴云云。然查，再抗告人於本院提起
    抗告時，並未主張此部分事實，僅於本院原裁定96年2月8日
    作成後另外提出上開證據，此屬新事實提出之問題，自與適
    用法規錯誤無涉，是再抗告意旨執此指摘原裁定適用法規顯
    有錯誤，要無可取，應予駁回。至再抗告人主張本院原裁定
    以再抗告人不服94年4月11日臺灣桃園法院93年度監字第226
    號裁定，顯屬違誤云云，惟上開誤載業經本院於96年3月7日
    裁定更正在案，自無適用法規顯有錯誤之情，併此敘明。
四、據上論結，本件再抗告為不合法，爰裁定如主文。
中    華    民    國    96    年    3     月    8     日
                    民事第十三庭
                        審判長法  官  劉勝吉
                              法  官  陳駿璧
                              法  官  李媛媛
正本係照原本作成。
如不服本裁定，應於收受送達後10日內向本院提出抗告狀，並應
繳納抗告費新台幣１千元。
中    華    民    國    96    年    3     月    8     日
                              書記官  李翠齡